【裁判字號】    98,易,350
【裁判日期】    980318
【裁判案由】    傷害
【裁判全文】
臺灣臺中地方法院刑事判決               98年度易字第350號
公  訴  人  臺灣臺中地方法院檢察署檢察官
被      告  甲○○
上列被告因違反家庭暴力防治法之傷害案件，經檢察官提起公訴
（97年度偵字第28875號），本院判決如下：
    主    文
甲○○傷害人之身體，累犯，處罰金新臺幣捌仟元，如易服勞役
，以新臺幣壹仟元折算壹日。
    犯罪事實
一、甲○○前曾於民國95年間因妨害家庭案件，經本院判處有期
    徒刑5月，減為有期徒刑2月又15日，得易科罰金確定，於97
    年5月8日繳清罰金而執行完畢；且為乙○○之配偶，2人間
    具有家庭暴力防治法第3條第1款所定之家庭成員關係。97年
    10月23日晚間11時40分許，在台中市○○區○○街68號3樓
    之1之住處，甲○○與乙○○因故發生口角後，將煮熟之麵
    條擲向電腦之鍵盤與螢幕（毀損部分業經撤回告訴，由檢察
    官另行不起訴處分），乙○○見狀隨即拿起數位相機欲攝影
    存證，詎甲○○竟萌生普通傷害之犯意，於出手制止乙○○
    時，徒手抓傷其右手，致其受有右上臂6處以上直線形抓痕
    、右前臂近手腕處0.50.5公分破皮及無名指關節0.40.4
    公分破皮等傷害。
二、案經乙○○訴由台中巿警察局第六分局報請臺灣臺中地方法
    院檢察署檢察官偵查起訴。
    理    由
一、訊據被告甲○○雖不爭執於上述時地與其夫即告訴人乙○○
    因故發生口角，而將煮熟之麵條擲向電腦，並於告訴人持數
    位相機拍攝時，雙方發生肢體衝突等情節；惟矢口否認前揭
    傷害告訴人之犯行，辯稱：當時她因衣衫不整，才出手阻止
    告訴人拍攝，然反被告訴人壓制在地上，告訴人所受傷勢應
    即為壓制她時所造成，非其蓄意傷害而來云云。經查：（一
    ）告訴人於警詢時所言被告在前開時地與其口角後，將煮熟
    之麵條丟擲到電腦鍵盤及螢幕，其欲持數位相機存證時，遭
    被告徒手傷害等陳述，業據檢察官及被告於本院審理時同意
    作為證據，復經本院審核告訴人上開言詞陳述作成時之情況
    ，並無任何違反法定程序之情事，而適合採為證據，故有證
    據能力；（二）而上開告訴人所指訴雙方因故爆口角後至發
    生肢體衝突之過程，除被告有無徒手傷害告訴人成傷乙節，
    尚待斟酌外，餘均為被告所是認，並有現場照片3張及檢察
    官之勘驗筆錄1份附卷可佐（勘驗告訴人於事發時以數位相
    機所拍攝之畫面，被告確有出手拉扯之行為），故足認屬實
    ；（三）再者，告訴人稱其為被告出手傷害後，受有前揭犯
    罪事實欄所載傷害等語，業據提出台中榮民總醫院受理家庭
    暴力事件驗傷診斷書影本1紙為憑，核與所訴相符，並因雙
    方當時確有肢體衝突之事實，已得證有如前述，本院因認被
    告應有告訴人所言傷害之行為無誤，上開矢口否認犯行之辯
    解，尚非可採。綜上所述，本件事證明確，被告傷害其夫之
    家庭暴力犯行，已足可認定。
二、核被告甲○○所為，係犯刑法第277條第1項之普通傷害罪，
    並屬家庭暴力防治法第2條第2款之家庭暴力罪。被告曾於95
    年間因妨害家庭案件，經本院判處有期徒刑5月，減為有期
    徒刑2月又15日，得易科罰金確定，並於97年5月8日繳清罰
    金執行完畢等情節，有臺灣高等法院被告前案紀錄表、臺灣
    臺中地方法院檢察署刑案資料查註紀錄表等各1份附卷可按
    ，其受上述徒刑之執行完畢後，5年以內再犯本件有期徒刑
    以上之罪，為累犯，應依刑法第47條第1項加重其刑。爰審
    酌被告為細故傷害其夫，確有不是，亦無反省以坦承犯行，
    態度並非可取；惟告訴人所受傷害僅為抓痕及2處輕微之破
    皮，對其身體健康之危害著實不大，反觀被告因本件衝突而
    受有左肘挫傷、右肘2處挫傷併皮下血腫、前胸4處挫傷併皮
    下血腫等傷害，有林新醫院之診斷證明書影本1紙附卷可參
    ，已付出較重之代價，告訴人也表示就本件若對被告科處罰
    金刑並無意見，遂再基於盡力維護其等婚姻之圓滿完整，及
    考量本案發生之原因、被告之素行、犯罪之動機、目的、方
    法、手段等一切有利、不利之情狀後，量處如主文所示之刑
    ，及諭知如易服勞役之折算標準。
據上論斷，應依刑事訴訟法第284條之1、第299條第1項前段，刑
法第277條第1項、第47條第1項、第42條第3項前段，刑法施行法
第1條之1第1項、第2項前段，判決如主文。
本案經檢察官丙○○到庭執行職務。
中    華    民    國    98    年    3     月    18    日
                  刑事第六庭    法  官  莊深淵
以上正本證明與原本無異。
如不服本判決應於收受判決後10日內向本院提出上訴書狀，並應
敘述具體理由；其未敘述上訴理由者，應於上訴期間屆滿後20日
內向本院補提理由書（均須按他造當事人之人數附繕本）「切勿
逕送上級法院」。
告訴人或被害人對於判決如有不服具備理由請求檢察官上訴者，
其上訴期間之計算係以檢察官收受判決正本之日期為準。
                                書記官  吳彩華
中    華    民    國    98    年    3     月    18    日
附錄論罪科刑法條
中華民國刑法第277條（普通傷害罪）：
傷害人之身體或健康者，處3年以下有期徒刑、拘役或1千元以下
罰金。
犯前項之罪因而致人於死者，處無期徒刑或7年以上有期徒刑；
致重傷者，處3年以上10年以下有期徒刑。


司法院資訊處製作；財團法人民間司法改革基金會備份。
